【裁判字號】    94,訴,2424
【裁判日期】    950426
【裁判案由】    毒品危害防制條例
【裁判全文】
臺灣桃園地方法院刑事判決              94年度訴字第2424號
公  訴  人  臺灣桃園地方法院檢察署檢察官
被      告  甲○○
指定辯護人  本院公設辯護人彭詩雯
上列被告因毒品危害防制條例案件，經檢察官提起公訴（94年度
毒偵字第5735號），經本院訊問被告後，被告自白犯罪，檢察官
聲請協商判決，經本院合議庭裁定由受命法官改依簡式審判程序
後為協商判決，本院判決如下：
    主  文
甲○○連續施用第一級毒品，累犯，處有期徒刑捌月，扣案之海
洛因壹包（驗餘淨重零點零參公克，空包裝重零點貳肆公克）沒
收銷燬之，注射針筒壹支沒收；又連續施用第二級毒品，累犯，
處有期徒刑肆月，扣案之甲基安非他命貳拾參包（驗餘含貳拾參
只塑膠袋及其上標籤合計重壹拾肆點伍肆捌公克）沒收銷燬之。
應執行有期徒刑拾月，扣案之海洛因壹包（驗餘淨重零點零參公
克，空包裝重零點貳肆公克）、甲基安非他命貳拾參包（驗餘含
貳拾參只塑膠袋及其上標籤合計毛重壹拾肆點伍肆捌公克）均沒
收銷燬之，注射針筒壹支沒收。
    事實及理由
一、犯罪事實：甲○○於民國86年間因賭博罪及違反麻醉藥品條
    例案件經本院以86年度易字3159號判處有期徒刑10月、8 月
    ，應執行有期徒刑1 年4 月，經臺灣高等法院以87年度上易
    字第976 號判處撤銷原判決，改判有期徒刑10月、10月，應
    執行有期徒刑1 年5 月確定，又於同年間因違反戡亂時期肅
    清煙毒條例案件，經本院以86年度訴字1266號判處有期徒刑
    3 年6 月確定，以上3 罪合併應執行有期徒刑4 年確定，自
    87年9 月13日起執行，至89年10月18日縮短刑期假釋出監。
    又於90年間因施用毒品案件，經本院以90年度毒聲字第4392
    號裁定送觀察、勒戒後，認有繼續施用毒品傾向，再經本院
    以91年度毒聲字第1912號裁定送強制戒治，後經本院以91
    年度毒聲字第3330號裁定停止戒治，所餘戒治期間付保護管
    束，於92年8 月7 日保護管束期滿，經臺灣桃園地方法院檢
    察署檢察官於92年8 月7 日以92年戒毒偵字第76號不起訴處
    分確定。復於90年間因轉讓毒品案件經本院判處有期徒刑1
    年確定，並經撤銷前開假釋，於91年12月13日入監執行殘刑
    1 年9 月2 日，並接續執行前開有期徒刑1 年，至94年7 月
    23日縮刑期滿。詎仍不知悔改，基於施用第1 級毒品海洛因
    之概括犯意，自94年7 月23出監後某日起至同年10月3 日止
    ，在桃園縣龍潭楊梅鎮住處，以針筒注射之方式連續施用第
    1 級毒品海洛因多次。復另基於施用第2 級毒品甲基之概括
    犯意，自94年9 月初某日至同年10月3 日止，在上開住處，
    以玻璃球燒烤之方式連續施用第2 級毒品甲基安非他命多次
    。嗣於同年10月3 日1 時20分許，在新竹縣湖口鄉○○路○
    段10號前為警查獲，並扣得第1 級毒品海洛因1 包（驗餘淨
    重0.03公克，空包裝重0.24公克）、第2 級毒品甲基安非他
    命23包（驗餘含23只塑膠袋及其上標籤合計重14.548公克）
    、甲○○所有供其施用海洛因所用之注射針筒1 支。案經新
    竹縣政府警察局竹北分局報請臺灣新竹地方法院檢察署呈請
    臺灣高等法院檢察署檢察長令轉臺灣桃園地方法院檢察署檢
    察官偵查起訴。
二、本件被告所犯為死刑、無期徒刑、最輕本刑3 年以上有期徒
    刑以外之罪或高等法院管轄第1 審案件以外之罪，經被告於
    準備程序就被訴事實為有罪之陳述，經告知簡式審判程序之
    旨，並聽取被告及檢察官之意見後，經本院合議庭依刑事訴
    訟法第273 條之1 規定，裁定改依簡式審判程序，並由受命
    法官獨任審理，核先敘明。
三、證據：
（一）被告甲○○於警詢、檢察官偵查中及本院審理時之自白。
（二）濫用藥物尿液檢驗檢體監管記錄表、昭信科技顧問股份有
      限公司濫用藥物尿液檢體檢驗報告、法務部調查局94黏12
      月19日調科壹字第100002720 號鑑定通知書、行政院衛生
      署管制藥品管理局95年4 月21日管檢字第0950003527號鑑
      定書各1 份。
（三）扣案第1 級毒品海洛因1 包（驗餘淨重0.03公克，空包裝
      重0.24公克）、第2 級毒品甲基安非他命23包（驗餘含23
      只塑膠袋及其上標籤合計重14.548公克）、注射針筒1 支
      。
四、本件被告已認罪，經檢察官與被告於準備程序達成協商之合
    意，其合意內容為：被告連續施用第1 級毒品海洛因部分願
    受科處有期徒刑8 月；連續施用第2 級毒品安非他命部分願
    受科處有期徒刑4 月，合併應執行有期徒刑10月。經查，上
    開協商合意並無刑事訴訟法第455 條之4 第1 項所列情形之
    一，檢察官聲請改依協商程序而為判決，本院爰不經言詞辯
    論，於協商合意範圍內為協商判決。扣案第1 級毒品海洛因
    1 包（驗餘淨重0.03公克，空包裝重0.24公克）、第2 級毒
    品甲基安非他命23包（驗餘含23只塑膠袋及其上標籤合計重
    14.548公克），及其外之空包裝因分有海洛因、甲基安非他
    命黏附其上，無法析離，且包覆甲基安非他命之包裝上標籤
    難以與該包裝完全分離，故不論屬於犯人與否，應依毒品危
    害防制條例第18條第1 項前段之規定，沒收銷燬之。注射針
    筒1 支，係甲○○所有供其施用海洛因所用之物，應依刑法
    第38條第1 項第2 款沒收之。
五、應適用之法條：刑事訴訟法第273 條之1 第1 項、第455 條
    之2 、第455 條之4 第2 項、第455 條之8 ，毒品危害防制
    條例第10條第1 項、第2 項、第18條第1 項前段，刑法第11
    條前段、第56條、第47條、第51條第5 款、第38條第1 項第
    2 款。
六、本判決除有刑事訴訟法第455 條之4 第1 項第1 款、第2 款
    、第4 款、第6 款、第7 款所定情形之一，或違反同條第2
    項規定者外，不得上訴。如有前述得上訴之情形，得自收受
    判決送達之日起10日內，向本院提出上訴書狀，上訴於第2
    審法院。
中    華    民    國    95    年    4     月    26    日
                      刑事第九庭法  官  何燕蓉
以上正本證明與原本無異。
如不服本判決，應於判決送達後10日內向本院提出上訴狀（應附
繕本），上訴於臺灣高等法院。
                              書記官  許弘樺
中    華    民    國    95    年    5     月    3     日
附錄本案論罪科刑依據之法條：
毒品危害防制條例第10條
施用第一級毒品者，處六月以上五年以下有期徒刑。
施用第二級毒品者，處三年以下有期徒刑。


司法院資訊處製作；財團法人民間司法改革基金會備份。
